Mario Cotave





INFORMACIÓN DE CONTACTO

Email: maritojhefi@gmail.com

Dirección: Tarija

Teléfono: +59175140175

Fecha de nacimiento: 22 Ene, 1996

Nacionalidad: Boliviana

Enlace: https://github.com/maritojhefi

OBJETIVO PROFESIONAL

Profesional de las ventas al por menor. Con clara vocación por atender al cliente y con más de 4 años de experiencia en tiendas de renombre. Recibí 3 "Premios Passion" por ofrecer un excelente servicio, superando constantemente mis objetivos laborales.

EXPERIENCIA

Chile

Ene 2021 - Actualmente

Desarrollador Backend

Isbast Chile

Empresa dedicada a la venta y arriendo de inmuebles que va en expansión y desarrollo prontamente en paises como México y Perú. Formo parte del departamento de informática donde trabajamos con la metodología scrum, diferentes herramientas para la designación y cumplimiento de actividades, entorno de trabajo solido y profesional, el trabajo es remoto a medio tiempo.

Internacional

Ene 2019

Desarrollador full stack freelance

Independiente

Creacion de sistemas y aplicaciones web a la medida para clientes de diferentes partes de America Latina(Mexico, Peru, Bolivia) como tambien, asistencia y solucion a sistemas ya existentes.

Valencia, España

Jun 2013 - Mar 2017

Dependiente de tienda

Louis Vuitton

- Organizó y presentó eventos VIP y fue responsable del cuidado y bienestar de clientes "exclusivos". - Supo controlar el stock y ayudó a rediseñar el aspecto y la apariencia de la tienda. - Asesoró de forma personalizada a un equipo de 8 dependientes.

EDUCACIÓN

Valencia, España

Jun 2010 - Mar 2017

Comercialización de moda

Universidad de Valencia

- Entrega del "Premio Espíritu Deportivo". - Revista "Deportes en la universidad" de 2014. - Capitán del equipo de fútbol

IDIOMAS

Francés

Nivel avanzado. Certificado de francés avanzado

HABILIDADES

Atención al cliente